【裁判字號】    92,易,462
【裁判日期】    920917
【裁判案由】    竊盜
【裁判全文】
臺灣新竹地方法院刑事判決                          九十二年度易字第四六二號
    公  訴  人  臺灣新竹地方法院檢察署檢察官
    被      告  丁○○
                甲○○
右列被告等因竊盜案件，經檢察官聲請以簡易判決處刑（九十一年度偵字第三八五七
號），嗣經本院改依通常程序審理，本院判決如左：
    主  文
丁○○共同連續攜帶兇器竊盜，累犯，處有期徒刑拾月。
甲○○共同連續攜帶兇器竊盜，處有期徒刑捌月。
    事  實
一、丁○○自民國八十一年間起有二次違反槍砲彈藥刀械管制條例、三次違反麻醉藥
    品管理條例前科紀錄，並於民國八十五年間先後二次均因違反麻醉藥品管理條例
    案件，分別經台灣花蓮地方法院各判處有期徒刑七月、十月確定，嗣經定應執行
    刑為有期徒刑一年三月確定，甫於八十六年十月三十一日縮短刑期執行完畢；又
    於九十一年間因竊盜案件，經本院以九十一年度易字第八四號判決判處拘役五十
    日確定；再於九十二年間因違反毒品危害防制條例案件，另經本院以九十二年度
    易字第五八號判決判處有期徒刑八月確定。
二、甲○○亦自民國八十一年間起有詐欺、妨害兵役、違反藥事法、違反麻醉藥品管
    理條例等多次前科紀錄，並於民國八十五年間先因違反藥事法案件，經本院以八
    十五年度訴緝字第六八號判決判處有期徒刑八月確定；再於八十五年間因違反麻
    醉藥品管理條例案件，又經臺灣高等法院以八十五年度上訴字第三八七四號判決
    判處應執行有期徒刑五年十月確定，嗣經本院以八十六年度聲字第九０八號裁定
    定應執行刑為有期徒刑六年四月確定，甫於九十年七月二十五日假釋出獄。詎於
    九十一年間，再因違反毒品危害防制條例案件，乃經撤銷假釋，現在執行殘刑有
    期徒刑二年又八日（故不構成累犯）。
三、詎丁○○、甲○○竟仍不知悔改，丁○○復於前開本院九十一年度易字第八四號
    所犯之竊盜件後，又另行起意，與甲○○均意圖為自己不法之所有，並均基於攜
    帶兇器竊盜之概括犯意，連續先後：
（一）丁○○於九十一年七月五日上午十一時許（起訴書誤載為同日下午二時許），
      在新竹縣竹北市○○街五二０號，單獨以徒手推開門鎖本已損壞之圍牆大門及
      建物大門，而侵入逵霖科技股份有限公司向丙○○○承租無人所在之該建築物
      內，竊得逵霖科技股份有限公司所有之銅片四袋（共重約二百公斤）、電腦一
      組（含螢幕、主機各一台）及除濕機一台得手。
（二）丁○○、甲○○共同基於攜帶兇器竊盜之犯意聯絡，於九十一年七月六日下午
      二時許（聲請書誤載為同日下午一時許），由甲○○駕駛其所有之車牌號碼六
      Ｐ－八一四號自用小客車搭載丁○○至桃園市○○街一五巷一號運成電子股份
      有限公司（以下簡稱運成公司）無人所在之建築物，並共同攜帶丁○○所有在
      客觀上具有危險性，足以傷害人之身體、生命之兇器電纜剪、鴨嘴鉗等工具，
      再推由丁○○攜帶前開兇器電纜剪、鴨嘴鉗等工具，直接推開未上鎖之大門侵
      入竊取運成公司所有之電纜銅線六十公斤得手，甲○○則在外把風，並在門外
      接應共同將前開竊得之電纜銅線搬運上車。
（三）丁○○、甲○○又共同基於前開攜帶兇器竊盜之犯意聯絡，於九十一年七月六
      日下午七時許（聲請書誤載為同日下午五時許），仍由甲○○駕駛其所有之車
      牌號碼六Ｐ－八一四號自用小客車搭載丁○○至新竹縣新埔鎮下寮里七三之一
      號己○○所經營已停止營業無人所在之休閒渡假王國，亦共同攜帶丁○○所有
      在客觀上具有危險性，足以傷害人之身體、生命之兇器電纜剪、鴨嘴鉗等工具
      ，仍推由丁○○攜帶前開兇器電纜剪、鴨嘴鉗等工具，直接侵入開放式之建築
      物內竊取己○○所有之銅線六十公斤得手，甲○○則在外把風，並在建築物外
      接應共同將前開竊得之銅線搬運上車。
四、嗣於九十一年七月六日晚上九時三十分許，在新竹市○○街「豪斯登堡汽車旅館
    」一一一號房前為警循線查獲。
五、案經新竹市警察局第一分局報告臺灣新竹地方法院檢察署檢察官偵查聲請以簡易
    判決處刑，嗣經本院改依通常程序審理。
    理  由
一、認定犯罪事實所憑之證據及認定之理由：
（一）被告丁○○、甲○○之自白：右揭犯罪事實業據被告丁○○、甲○○分別如後
      述於警訊、偵查中及本院審理時自白供認不諱。
  １、被告丁○○於警訊、偵查中及本院審理時自白供稱：「（．．．查獲銅片四大
      袋．．．電腦．．．除濕機．．．？）七月五日十一時許前往新竹縣竹北市○○街５２０號之逵霖科技股份有限公司所行竊．．．銅線五綑係於七月六日十
      四時許．．．南崁交流道旁之．．．桃園市○○里○○街１５巷１號所竊的，
      另銅條係於同日十九時許．．．再前往新竹縣新埔鎮下寮里７３之１號「休閒
      度假王國」所竊的．．．均由我和甲○○二人下手行竊」（參偵查卷Ｐ．１４
      警訊筆錄）、「．．．七月五日是我自己去．．．七月六日兩次我都是跟甲○○進去工廠裡面搬．．．是用點纜剪、鴨嘴鉗工具」（參偵查卷Ｐ．７１之九
      十一年七月七日檢察官偵訊筆錄）、「．．．七月六日時候的二次，他有參與
      ．．．我七月五日下午．．．我沒有帶工具，甲○○．．．他只有參與七月六
      日那二次，他就是幫我搬電纜線．．．七月六日我有帶電纜剪、鴨嘴鉗等工具
      ，因為電纜線太長了，必須要剪，這些工具都是我的」（參偵查卷Ｐ．１２６
      －１２７之九十二年二月十日檢察官偵訊筆錄）、「．．．七月五日下午就把
      這些電腦設備、除濕機、銅片四袋偷走，因為他們沒有付工程款，所以我才偷
      走．．．九十一年七月六日．．．在桃園市竊取的部分實在．．．（你如何進
      去逵霖公司？）大門沒有關，就直接進去搬．．．（在桃園市○○街部分如何
      偷？）我白天走進去、門沒有關．．．我是把東西拉到門口，才叫甲○○把車
      門打開一起搬上車」（參本院九十二年度竹簡字第四０四號九十二年七月十六
      日訊聞筆錄）等情明確。
  ２、被告甲○○於警訊、偵查中及本院審理時自白供稱：「．．．銅線五綑其來源
      如何？）係於昨（６）日下午二時許陪同丁○○前往南崁交流道附近．．．竊
      得（．．．銅條．．．其來源如何？係於九十一年七月六日十九時許．．．前
      往義民廟旁之．．．竊得的．．．陳姬華提議，並由其下手竊取（參偵查卷Ｐ
      ．９－１０警訊筆錄）、「．．．一起到新埔、桃園，是丁○○下去搬電纜線
      ．．．我知道是電纜線，他是搬到門口，我才幫他搬上車．．．」（參偵查卷
      Ｐ．７０之九十一年七月七日檢察官偵訊筆錄）、「．．．在新埔得休閒渡假
      王國偷，地點是他選的，我做把風工作」（參偵查卷Ｐ．１２６之九十一年八
      月二十二日檢察官偵訊筆錄）、「．．．（對於七月六日二次竊盜行為．．．
      ）這二次我都知情．．．（六Ｐ－八一四五號車子是否你所有？）是，我偷竊
      時都是開這部車」（參偵查卷Ｐ．１４６－１４７之九十二年五月六日檢察官
      偵訊筆錄）等情無訛。
（二）證人庚○○於警訊及偵查中之證述：證稱：「．．．銅線五綑係於七月六日十
      四時許．．．前往南崁交流道旁．．．由陳某前往竊取得，另銅條．．．於同
      日十九時許．．．前往新埔鎮下寮里七三之一號．．．行竊的．．．均為丁○○所提議，我．．．並未參與」（參偵查卷Ｐ．１８警訊筆錄）、「我不知道
      他們去偷東西．．．在桃園、新埔．．．裡面都沒有人，他們兩人說要下去搬
      東西，叫我在車上等，他們直接搬到後廂（參偵查卷Ｐ．６９之九十一年七月
      七日檢察官偵訊筆錄）等情屬實，經核與被告丁○○、甲○○所為前開自白大
      致相符。
（三）證人即新竹市警察局第一分局警員辛○○於本院審理時證述：證稱：「（有作
      成被害人己○○筆錄及贓物領據是否都已經不在？）大掃除的時候不小心清掉
      了，被害人是通知到案做筆錄，承辦員警沒有馬上移送到地檢署，以致於大掃
      除時不小心清掉．．．（庭呈通訊錄音帶及譯文）是我自己本人與證人己○○
      通話．．．（己○○確實有表示當時發還的贓物確實是他所有的？）是的．．
      ．（贓物證人己○○已經領回？）是的」（參本院九十二年八月八日訊問筆錄
      及九十二年八月二十七日審判筆錄）等情屬實。
（四）被害人己○○與證人即警員辛○○之電話通話錄音帶暨譯文：
  １、足證證人辛○○所為之前開證述屬實。
  ２、足證被告二人共同在新竹縣新埔鎮下寮里七三之一號竊取之銅線六十公斤確為
      被害人己○○所有，且業據被害人己○○領回。
（五）證人即新竹縣竹北市○○街五二０號建物之出租人丙○○○於警訊及本院審理
      時之證述：核與被告丁○○之自白相符。
（六）被害人運成公司代理人乙○○於警訊中之指述：足證被告二人共同在桃園市○○街一五巷一號竊取之電纜銅線六十公斤確為被害人運成公司所有，並據被害
      人運成公司領回。
（七）贓物領據二紙、照片十一張及被害人逵霖科技股份有限公司之銅片製程合格標
      示單、銅片預盤單各一紙等在卷足稽。
（八）被告丁○○嗣後於本院審理時就事實三（三）及攜帶兇器竊盜部分翻異供述，
      被告甲○○則矢口否認事實三（二）（三）之攜帶兇器竊盜犯行，被告丁○○
      辯稱：事實三（三）之竊盜部分不實在，未於九十一年七月六日下午七時許，
      在新竹縣新埔鎮下寮里七三之一號竊取被害人己○○所有之銅線，該銅線係同
      日下午在運成公司竊得之電纜銅線帶到該處剝掉塑膠皮，且伊在至運成公司竊
      盜時，亦未攜帶電纜剪、鴨嘴鉗云云；被告甲○○辯稱：伊均不知情，被告丁○○竊盜時，伊均在車上睡覺未參與云云。然查，右揭犯罪事實業據被告丁○○、甲○○分別於警訊、偵查中及審理時供述明確，核與證人庚○○、辛○○
      、丙○○○及被害人運成公司代理人乙○○分別指、證述之情節大致相符，並
      有前開事證足稽，在在均足證被告丁○○、甲○○前開所為自白，確與事實相
      符，被告二人確有前開事實（二）（三）共同攜帶兇器電纜剪、鴨嘴鉗等工具
      竊盜之情事無疑。況被告丁○○自承從事水電工作（參本院九十二年度竹簡字
      第四０四號九十二年七月十六日訊聞筆錄），理應任何時、地均可使用工具剝
      除電纜線之塑膠皮，則其於九十一年七月六日下午二時許在桃園市竊得被害人
      運成公司所有之電纜銅線後，何須再大費週章至偏僻之新竹縣新埔鎮下寮里七
      三之一號已停止營業無人所在之休閒渡假王國剝除電纜銅線塑膠皮？再者，被
      告二人共同在新竹縣新埔鎮下寮里七三之一號竊取被害人己○○所有之銅線，
      確與被告二人共同在桃園市○○街一五巷一號竊取被害人運成公司所有之電纜
      銅線規格不同，亦據證人即警員辛○○到院證述屬實（參本院九十二年八月八
      日訊問筆錄），並有被告二人所竊得之銅線係自被害人己○○所有之變壓器內
      所抽取竊得之照片附卷足參（參偵查卷Ｐ．３６）。另被告丁○○前開於檢察
      官偵訊時供稱因竊取之電纜線太長，必須剪斷，故攜帶電纜剪、鴨嘴鉗等工具
      行竊一節，亦均與常情相符，自堪採信，復有查獲時之電纜剪、鴨嘴鉗等工具
      照片附卷足證（參偵查卷Ｐ．３５－３６）。據此，被告二人所辯顯均係事後
      避重就輕或意圖卸責之詞，均洵無足採。
（九）綜上，事證已臻明確，被告二人犯行洵堪認定。
二、論罪及科刑之審酌：
（一）所犯罪名：核被告丁○○如事實三（一）所為係犯刑法第三百二十條第一項之
      普通竊盜罪；如事實三（二）（三）所為均係犯刑法第三百二十一條第一項第
      三款之攜帶兇器竊盜罪。被告甲○○如事實三（二）（三）所為亦均係犯刑法
      第三百二十一條第一項第三款之攜帶兇器竊盜罪。公訴人就被告二人如事實三
  （二）（三）所為認均同時另犯刑法第三百二十一條第一項第二款之毀越門扇
      、牆垣或其他安全設備竊盜犯行，則尚屬無據，附此敘明。
（二）共同正犯：被告二人如事實三（二）（三）攜帶兇器犯行，彼此間均有共同之
      犯意聯絡行為分擔，應均論以共同正犯。
（三）連續犯：被告丁○○所為如事實三（一）之普通竊盜犯行，所為如事實三（二
      ）（三）之攜帶兇器竊盜犯行；被告甲○○所為如事實三（二）（三）之攜帶
      兇器竊盜犯行，均時間緊接，手法相同，反覆為之，所犯又均係犯罪構成要件
      相同之罪名，顯均係基於概括之犯意，應均依連續犯之規定，均各從重論以刑
      法第三百二十一條第一項第三款之攜帶兇器備竊盜罪，並均依法加重其刑。
（四）累犯遞加重其刑：被告丁○○曾於八十五年間先後二次均因違反麻醉藥品管理
      條例案件，分別經台灣花蓮地方法院各判處有期徒刑七月、十月確定，嗣經定
      應執行刑為有期徒刑一年三月確定，甫於八十六年十月三十一日縮短刑期執行
      完畢之事實，有臺灣新竹地方法院檢察署刑案資料查註紀錄表及臺灣高等法院
      被告全國前案紀錄表在卷可稽，茲於執行完畢後五年以內再犯有期徒刑以上之
      本罪，為累犯，應依法遞加重其刑。
（五）量刑部分：爰審酌被告丁○○自民國八十一年間起有二次違反槍砲彈藥刀械管
      制條例、三次違反麻醉藥品管理條例前科紀錄，並於民國八十五年間先後二次
      均因違反麻醉藥品管理條例案件，分別經台灣花蓮地方法院各判處有期徒刑七
      月、十月確定，嗣經定應執行刑為有期徒刑一年三月確定，甫於八十六年十月
      三十一日縮短刑期執行完畢；又於九十一年間因竊盜案件，經本院以九十一年
      度易字第八四號判決判處拘役五十日確定；再於九十二年間因違反毒品危害防
      制條例案件，另經本院以九十二年度易字第五八號判決判處有期徒刑八月確定
      ；被告甲○○亦自民國八十一年間起有詐欺、妨害兵役、違反藥事法、違反麻
      醉藥品管理條例等多次前科紀錄，並於民國八十五年間先因違反藥事法案件，
      經本院以八十五年度訴緝字第六八號判決判處有期徒刑八月確定；再於八十五
      年間因違反麻醉藥品管理條例案件，又經臺灣高等法院以八十五年度上訴字第
      三八七四號判決判處應執行有期徒刑五年十月確定，嗣經本院以八十六年度聲
      字第九０八號裁定定應執行刑為有期徒刑六年四月確定，甫於九十年七月二十
      五日假釋出獄，現又再因違反毒品危害防制條例案件，而經撤銷假釋，應執行
      殘刑有期徒刑二年又八日，有被告二人之臺灣新竹地方法院檢察署刑案資料查
      註紀錄表及臺灣高等法院被告全國前案紀錄表在卷可稽，均素行不良，竟均仍
      不知悔改，再犯本件，且犯罪後初始坦承犯行，嗣後又分別翻異部分供述或全
      盤否認犯行，參以被告二人犯罪手段、情節及被害人之損害均尚非重大等一切
      情狀，分別酌予各量處如主文所示之刑。
（六）犯罪所用之物不另為沒收之說明：查被告丁○○所有供被告二人共同犯罪所用
      之兇器電纜剪、鴨嘴鉗等工具，雖經警同時查獲，惟未經扣案，業據證人即警
      員辛○○到院證述明確，並有該兇器電纜剪、鴨嘴鉗等工具照片在卷足參，已
      詳如前述，聲請書載稱本案有扣押物等語，顯係誤載；然被告丁○○則供稱前
      開兇器電纜剪、鴨嘴鉗等工具被查獲後未據發還等情（參本院九十二年八月八
      日訊問筆錄），足徵該兇器電纜剪、鴨嘴鉗等工具應已滅失。況本案被查獲時
      查獲之工具數量非少，至少應包括電纜剪三支、各式鉗子五支，有查獲時之照
      片可稽，則被告二人行竊時就係攜帶幾支電纜剪、鴨嘴鉗行竊？或攜帶那幾支
    電纜剪、鴨嘴鉗行竊？乃均因被告二人嗣後否認攜帶兇器行竊或否認竊盜犯行
      ，而未據被告二人指明，致無從辯識（然可確認者係無論攜帶幾支或那幾支電
      纜剪、鴨嘴鉗行竊，均足以認定查獲時之各式電纜剪、鴨嘴鉗均係在客觀上具
      有危險性，足以傷害人之身體、生命之兇器），雖仍無礙於本案犯罪事實之認
      定，惟未免被告丁○○所有供被告二人共同犯罪所用之兇器電纜剪、鴨嘴鉗等
      工具業已滅失無法執行沒收或將來無法認定據以執行，爰不就被告丁○○所有
      供被告二人共同犯罪所用之兇器電纜剪、鴨嘴鉗等工具為沒收之諭知，併予敘
      明。
三、公訴意旨另略以：被告二人於九十一年三月間某日，共同在不詳時、地，以不詳
    方式，共同竊取被害人戊○○所有之汽車駕駛執照一枚，因認被告二人此部分另
    涉有刑法第三百二十條第一項之普通竊盜罪嫌等語。然查：
（一）公訴人認被告二人均有此部分竊盜犯行，無非係以被害人戊○○所有之汽車駕
      駛執照一枚係在被告甲○○所有之車牌號碼六Ｐ－八一四號自用小客車內起出
      ，並據被害人戊○○指述該汽車駕駛執照一枚係於九十一年三月間失竊，復有
      贓物領據一紙在卷可稽等為其主要論據。
（二）惟訊據被告二人均堅決否認有此部分竊盜犯行，均辯稱未竊取被害人戊○○所
      有之汽車駕駛執照一枚，不知為何被害人戊○○所有之汽車駕駛執照一枚在車
      上等語。
（三）查被害人戊○○所有之汽車駕駛執照一枚，係被害人戊○○於不詳時、地遺失
      ，並非失竊，因其所有證件包括該汽車駕駛執照均係放在皮夾內，嗣後僅有該
      汽車駕駛執照不見，故係遺失，而非失竊，然係於九十一年三月間始發現遺失
      等情，業據證人即被害人戊○○到院結證屬實。據此，公訴人認被害人戊○○
      所有之汽車駕駛執照一枚係失竊一節，乃尚非有據。
（四）揆諸前開說明，被害人戊○○所有之汽車駕駛執照一枚，既係失竊，而非遺失
      ，已如前述，自難認被告二人有竊盜被害人戊○○所有之汽車駕駛執照一枚之
      情事。至被告二人為警獲時，在被告甲○○所有之車牌號碼六Ｐ－八一四號自
      用小客車內起出之被害人戊○○所有汽車駕駛執照一枚，固係贓物，然持有贓
      物之原因眾多，例如因收受、寄藏、故買贓物或侵占遺失物而持有，甚或係不
      知情而持有或他人所遺留等，均非無可能，而被告二人均辯稱不知車上為何有
      被害人戊○○所有之汽車駕駛執照一枚等情，故亦無從認定被告二人是否果持
      有該贓物或何原因持有該贓物。此外，復查無其他積極證據足以認定被告二人
      有此部分竊盜之情事，應認為被告二人此部分竊盜犯行均尚屬不能證明，原應
      就此部分另為被告二人無罪之諭知，惟公訴人認此部分與前開被告二人分別論
      罪部分均有連續犯之裁判上一罪關係，爰不就此部分另為被告二人無罪之諭知
      。
肆、適用之法律：
（一）刑事訴訟法第四百五十二條、第二百九十九條第一項前段。
（二）刑法第二十八條、第五十六條、第三百二十一條第一項第三款、第四十七條，
      判決如主文。
本案經檢察官鍾曉亞到庭執行職務。
中      華      民      國    九十二      年      九    月      十七    日
                                臺灣新竹地方法院刑事第三庭
                                    法  官    汪  銘  欽
右正本證明與原本無異。
如不服本判決，應於判決送達後十日內向本院提出上訴狀（應附繕本），上訴於臺灣
高等法院。
                                    書記官    江  靜  玲
中      華      民      國    九十二      年      九    月      十七    日
附錄本案論罪科刑法條全文：
刑法第三百二十一條第一項第三款：
犯竊盜罪而有左列情形之一者，處六月以上五年以下有期徒刑：
三、攜帶兇器而犯之者。


司法院資訊處製作；財團法人民間司法改革基金會備份。
